臺灣苗栗地方法院刑事判決　　　　　　　93年度重訴字第10號
公 訴 人　 臺灣苗栗地方法院檢察署檢察官
被　　告　 甲○○
選任辯護人 陳俊傑律師
　　　　　 魏早炳律師
　　　　　 魏翠亭律師
上列被告因毒品危害防制條例案件，經檢察官提起公訴（93年度
偵緝字第71、72號、93年度偵字第2545、2914、3044號），本院
判決如下：
    主  文
甲○○販賣第一級毒品，累犯，處無期徒刑，併科罰金新臺幣捌
拾萬元，罰金部分如易服勞役，以罰金總額與陸個月之日數比例
折算。褫奪公權終身。扣案之海洛因含空包裝共計總毛重貳肆玖
公克沒收銷燬之，藍色手提旅行袋壹只及新台幣肆拾萬元均沒收
，其中新台幣肆拾萬部分，如全部或一部不能沒收時，以其財產
抵償之。又連續販賣第二級毒品，累犯，處有期徒刑拾貳年，併
科罰金新臺幣玖拾萬元，罰金部分如易服勞役，以罰金總額與陸
個月之日數比例折算。扣案之安非他命共計總毛重貳壹柒柒點玖
公克沒收銷燬之。藍色手提旅行袋壹只（同前述旅行袋）及新台
幣肆拾伍萬捌仟元均沒收，其中新台幣肆拾伍萬捌仟元部分，如
全部或一部不能沒收時，以其財產抵償之。又持有第一級毒品，
累犯，處有期徒刑肆月。扣案之海洛因毛重貳點壹玖公克沒收銷
燬之。應執行無期徒刑，併科罰金新台幣壹佰陸拾萬元，罰金部
分如易服勞役，以罰金總額與陸個月之日數比例折算。褫奪公權
終身。扣案之海洛因含空包裝共計總毛重貳肆玖公克及貳點壹玖
公克、安非他命共計總毛重貳壹柒柒點玖公克均沒收銷燬之。藍
色手提旅行袋壹只、新台幣肆拾萬元及肆拾伍萬捌仟元均沒收，
其中新台幣肆拾萬元及肆拾伍萬捌仟元部分，如全部或一部不能
沒收時，以其財產抵償之。
　　犯罪事實
壹、前科犯行：
    甲○○曾經因為施用毒品案件，先後經本院判處有期徒刑4
    月、5 月確定，分別於民國91年5 月2 日、91年10月30日經
    易科罰金執行完畢。
貳、販賣毒品部分：
一、甲○○意圖營利，基於販賣第一級毒品海洛因的故意，於92
    年10月9 日下午5 點左右，在屏東縣大寮鄉○○路上，以新
    台幣（下同）40萬元之代價，向真實姓名年籍不詳，綽號「
    阿林」之人，購買而販入第一級毒品海洛因含空包裝共計總
    毛重249 公克，總淨重229.83公克。
二、甲○○又意圖營利，另基於販賣第二級毒品安非他命的概括
    犯意，先後連續分別為下列第二級毒品安非他命販入及賣出
    之行為：
（一）92年4 月28日下午6 、7 點左右，在甲○○位於苗栗縣苗
      栗市大坪頂的住處，以1000元之代價，將安非他命1 包賣
      給丙○○。其交易的過程是由丙○○先以0000000000的行
      動電話與甲○○聯絡，之後丙○○到甲○○上述住處，由
      丙○○將錢塞進上述住處鐵捲門信封孔，甲○○再將安非
      他命丟出來，完成交易。
（二）92年10月9 日前後之不詳時日，在苗栗縣苗栗市三商百貨
      前，以1000元之代價，將安非他命1 包賣給邱楨源。其交
      易的過程也是由邱楨源先以0000000000的行動電話與甲○○聯絡，之後甲○○開車到上述地點，一手交錢、一手交
      貨，完成交易。
（三）92年10月9 日下午約5 點左右，在位於屏東縣大寮鄉乙○○的住處，以456,000 元之代價，透過乙○○，向真實姓
      名年籍不詳綽號「山地人」之人，購買而販入甲基安非他
      命共計總毛重2177.49 公克，總淨重2139.59 公克。
參、持有毒品部分：
    甲○○另再於93年5 月18日18時30分前之某時，在苗栗縣苗
    栗市南苗市場內，向真實姓名年籍不詳，綽號「阿林」之人
    ，取得第一級毒品海洛因1 包（淨重1.73公克，空包裝重0.
    46公克），之後即予以持有，直到同日18時30分，為警查獲
    才終止持有。
肆、查獲偵辦經過：
一、92年10月9 日19時許，甲○○遭警方於高雄市○○路○○道
    口攔截盤查，查獲扣得上述甲○○販入之海洛因及安非他命
    。93年5 月18日18時30分許，甲○○因通緝遭警查獲，並扣
    得上述甲○○持有之海洛因。
二、本案件分別經屏東縣警察局枋寮分局報告臺灣屏東地方法院
    檢察署檢察官偵查後，由臺灣高等法院檢察署令轉臺灣苗栗
    地方法院檢察署檢察官及苗栗縣警察局報告臺灣苗栗地方法
    院檢察署檢察官偵查後起訴。
    理  由
壹、關於證據能力之認定：
一、本件兩造就證據能力爭執情形如下（見本院卷第124頁）：
 1、兩造均同意同案嫌疑人乙○○、陳清彥、呂人蔘於審判外之
    供述無證據能力。
 2、辯護人對於丙○○、邱楨源於警詢之供述，認無證據能力；
    於偵查中之供述，則認有顯不可信之情形而無證據能力，但
    檢察官爭執有證據能力，應由合議庭視審理情形，加以決定
    。
 3、兩造均同意0000000000、00000000000支電話監聽譯文之證
    據能力。
 4、辯護人對於前述二支電話以外之監聽譯文之證據能力，認為
    如被告承認為其所為之對話則認有證據能力，如被告不承認
    為其所為之對話，則認為無證據能力（另見本院卷第254 頁
    ）。
二、依照前述爭執情形，本院就本件相關證據之證據能力認定如
    下：
 1、同案嫌疑人乙○○、陳清彥、呂人蔘於審判外之陳述，並無
    法定例外得為證據之情形，依刑事訴訟法第159 條第1 項，
    不得作為證據。
 2、關於證人丙○○、邱楨源之警詢、偵訊供述，其有無證據能
    力，分述如下：
  (1)兩人之警詢供述，屬於審判外之陳述，也沒有法定例外得為
    證據之情形，依據上述相同的法律規定，不得作為證據。
  (2)證人丙○○於偵訊中之供述，指證其自90年7 月起，至91年
    3 月止，有向被告購買毒品等情（92年度偵字3284號卷第62
    頁），惟被告於90年3 月13日進入苗栗看守所附設勒戒所執
    行勒戒，於90年4 月10日轉入臺中女子戒治所執行戒治，於
    90 年10 月5 日才停止戒治出所，此有臺灣高等法院被告全
    國前案紀錄表可憑（本院卷第20頁），根本不可能在此期間
    販賣毒品給證人丙○○，可見其偵訊中所述，與客觀證據所
    呈現之事實不符，顯有不可信之情形，不符合刑事訴訟法第
    159 條之1 第2 項法定例外得為證據之情形，依同法第159
    條第1 項，自不得作為證據。
  (3)證人邱楨源於偵訊中之供述，辯護人雖爭執有顯不可信之情
    形，但並未具體陳明其顯有不信之情形為何。刑事訴訟法第
    159 條之2 的規定，係使被告以外之人於檢察官面前之供述
    ，原則上得為證據。故該條文所謂「顯有不可信之情況」，
    ，應指該檢察官面前之陳述有欠缺任意性之情形，例如：檢
    查官以強暴、脅迫、利誘、詐欺、疲勞訊問等方式取得陳述
    ，或者與客觀證據不相符合之明顯欠缺真實性之情形。惟證
    人邱楨源於偵訊中之供述，並查無上述情形，故其於檢察官
    偵訊時所為之供述，得為證據。
 3、關於電話監聽錄音內容，係機械性紀錄被監聽者之通話內容
    ，與供述證據須要自然人觀察、記憶、陳述之特質不同，並
    無供述證據在本質上之不可靠性及不確定性，故其非屬被告
    以外之人於審判外之陳述，不適用刑事訴訟法第159 條以下
    關於傳聞法則之規定（有關被告本人之通話內容監聽紀錄，
    更是不符「被告以外之人」之要件）。故其應適用關於非供
    述證據之證據排除法則（例如：非法監聽之禁止）以認定其
    證據能力。又監聽譯文僅係將監聽錄音結果轉譯成文字而已
    ，其本身並無證據能力排除之問題，而應與電話監聽錄音為
    同一處理。至於如有轉譯錯誤，僅須加以勘驗更正即可，亦
    不涉及證據能力之問題。因此，辯護人主張對於0000000000
    、00000000000支電話以外之監聽譯文，如被告承認為其所
    為對話則認有證據能力，如被告不承認為其所為之對話，則
    認為無證據能力一節，並非法定證據排除事由，自不影響本
    案中電話監聽譯文之證據能力。故本案中所有電話監聽譯文
    均應有證據能力，而得為證據。
貳、認定犯罪事實所根據的證據及理由：
甲、販賣毒品部分：
一、犯罪事實欄貳、一及貳、二、（三）部分：
（一）被告甲○○對於該部分犯行，已於偵查中檢察官訊問時坦
      白承認（93年度偵緝字第71號卷第18頁）。其中販入安非
      他命之對價，其雖然供稱為「大約快70萬元」，但警方在
      93年10月9 日查獲被告時，有在被告的車上找到匯款單2
      張，1 張是306,000 元，另1 張為150,000 ，二張均是匯
      到乙○○局號0000000 、帳號0000000 的帳戶，此經證人
      即當時查獲警員丁○○於偵查中證述明確，被告先前也承
      認該匯款單上之金額就是其販入安非他命的款項（均見92
      年度偵字5039號卷第70頁）。而此部份既然有客觀的匯款
      單可供對照，實際販入之對價金額，自應以匯款單所載，
      較為可信。
（二）被告於92年10月9 日為警查獲的過程及直接從其所駕駛的
      車上搜索扣得本案毒品等情，已經當時查獲及親自參與搜
      索之警員丁○○於本院審理中詳細具結證述（本院卷第
      234-245 頁）。據證人丁○○所證，其當天之所以確定被
      告要進行毒品交易，係因當日監聽時發現：被告與乙○○
      於通話中已談及現金30-40 萬、男人（意指安非他命）、
      女人（意指海洛因），且有說「現在要下去（指去高雄）
      」等毒品交易之關鍵詞句（本院卷第244 頁）。經本院比
      對被告92年10月9 日之通訊監察現譯內容（外放，見封面
      載為「【偵辦甲○○毒品案通訊監察現譯一覽表】執行日
      期92年10月2 日至10月31日屏檢昇謙監字第163 之3 號」
      之監聽譯文第32頁，編號第13、14頁），可知其上述所證
      ，確實無誤。而證人丁○○所解譯男人為安非他命、女人
      為海洛因之毒品交易關鍵詞句，亦與被告先前向檢察官解
      釋監聽譯文內容各種販賣毒品暗語之意義互相吻合（92
      年度偵字第50 39 號卷第41頁），足見證人丁○○並非憑
      空指證，而當日警方在被告駕駛的車上搜索扣得之毒品，
      確係被告所交易販入。
（三）被告於92年10月9 日為警查獲時所扣得之海洛因，經送往
      法務部調查局（下稱調查局）鑑驗結果：經調查局標示為
      HR（+）有23 包，均含第一級毒品海洛因成分，合計淨重
      221.84公克（空包裝重18.55 公克），純度40.66%，純值
      淨重90.2 0公克；標示為HR（+）S有1 包，含微量第一級
      海洛因成分，淨重7.99公克（空包裝重0.62公克），有該
      局92年11月17日調科壹字第240002757 號鑑定通知書1 紙
      ，附在卷中可憑（92年偵字第4555號卷第16頁），足認其
      確為海洛因無誤，且經加總後，含空包裝共計總毛重249
      公克，總淨重229.83公克，此應即為被告於92年10月9 日
      販入海洛因之總量。
（四）被告於92年10月9 日為警查獲時所扣得之安非他命，經送
      往內政部警政署刑事警察局（下稱刑警局）鑑驗結果：經
      拆封檢視共13包，予以編號1 至13號，其中編號1-11，實
      際總毛重2177.49 公克，總淨重2139.59 公克，共取0.27
      公克供鑑驗用罄，總餘2139.32 公克；編號1-11經呈色試
      驗結果均呈甲基安非他命陽性反應，再經以氣相層析質譜
      分析、核磁共振分析抽樣檢測結果，亦檢出甲基安非他命
      成分，也有該局93年2 月16日刑鑑字第0930000180號鑑驗
      通知書，附於卷中可供查考（92年偵字第4555號卷第39頁
      ），足認上述部分，確為安非他命無誤。
（五）由上述證據顯示，被告確實有販入海洛因、安非他命的行
      為，而其販入的數量龐大，已如前述，足認其並非為自己
      施用而販入，其販入目的依被告於偵查中所述：「我買這
      些毒品準備要到基隆、台北、頭份、竹南、苗栗、臺中等
      地去販賣，安非他命一兩賣二萬三元，海洛因的部分是一
      兩十八萬轉賣出去」（93年度偵緝字第71號卷第18、19頁
      ），應可認定是基於營利意圖才販入本案毒品。
（六）綜前所述，被告該部分犯行，事證明確，可以認定。
二、犯罪事實欄貳、二、（一）及（二）部分：
（一）被告就犯罪事實欄貳、二、（二）部分，於偵查中警詢時
      已坦白供稱：綽號「阿標仔」、真實姓名邱楨源，住在苗
      栗市○○街70巷3 號的男子，是她的固定客源（93年度偵
      字第3044號卷第21頁）等語。
（二）證人邱楨源亦在偵查中檢察官訊問時具結證稱如犯罪事實
      欄貳、二、（二）部分所載向被告購買安非他命的情節（
      93年度偵緝字第64頁）。之後證人邱楨源雖然於審判中翻
      異證詞，改證稱當時只是順著檢察官的意作證，實情僅是
      返還1000元借款等語（本院卷第197 頁），然經本院追問
      證人邱楨源當時檢察官開庭訊問的情形，其所證述當時沒
      有簽署證人結文、關於被告部分案情之訊問，未在筆錄上
      簽名等各節（本院卷第202 、203 頁），均與客觀筆錄、
      結文所呈現的事實不同（93年度偵緝字第71號卷第65、66
      頁），換言之，證人邱楨源當時不但有簽署證人結文（93
      年度偵緝字第71號卷第66頁），也在訊問筆錄之後簽名（
      93 年 度偵緝字第71號卷第65頁）。顯見證人邱楨源迴護
      被告心切，已全然不顧真實地扭曲虛造檢察官訊問時之情
      形，所謂「當時只是順著檢察官的意作證」，應非實在。
      故應以其前述偵訊中之證述可採。
（三）證人丙○○則於本院審理中到庭具結證述如犯罪事實欄貳
      、二、（一）部分所載其向被告購買安非他命情節明確（
      本院卷第208 、209 頁）。雖然證人丙○○為上述證言後
      ，公訴人再以證人丙○○先前的警詢供詞加以誘導詰問，
      證人因而改稱以警詢供詞正確等語（本院卷第211 頁），
      但此應係證人為避免自己前後矛盾而單純遷就先前警詢供
      詞之結果。然證人丙○○在警詢中所述，係以被告身分所
      言，欠缺具結擔保，且依其前述購買安非他命情節，係在
      遭警查獲當日所為，印象應該相當深刻，確有其可信之基
      礎，故應以其未經提示警詢供詞誘導前之證詞較可採信。
      又關於其上述較可採信之審判中證詞與偵查中所證，有所
      出入一節，除其偵查中供述與客觀事實不相符，已經排除
      其證據能力如前所述外，其有出入部分，不過是關於購買
      時間之細節事項，前後不一致，可能出自記憶的誤植，乃
      是人之常情，其在主要情節部分，既然沒有不同，應不影
      響其審判中證詞的證明力，附帶一併說明（雖其偵訊中之
      證詞已經認定無證據能力，但仍許為證明力彈劾證據使用
      ，故就其對證明力之影響，附帶特別在此說明）。
（四）證人邱楨源、丙○○於其各自施用毒品案件，均經警方依
      法搜索扣得吸食器（92年度偵字第3284號卷第15頁、93年
      度偵緝字第71號卷第31頁），並經警採尿送驗呈安非他命
      陽性反應（丙○○部分，見92年度偵字第3284號卷第16頁
      ；邱楨源部分，見93年度偵緝字第71號卷第64頁：檢察官
      提示陽性反應驗尿報告之偵訊內容），可見證人邱楨源、
      丙○○確實應有購毒施用之情形，其二人指證向被告購毒
      ，即非憑空虛構。
（五）綜前所述，被告該部分犯行，也是事證明確，可以認定。
乙、持有毒品部分：
一、被告就該部分已於偵、審中坦白承認（93年度偵緝字第71號
    卷第69頁、本院卷第255 頁）。
二、被告確實於93年5 月18日下午18時30分許遭警查獲，於其身
    體、皮包內搜索扣得海洛因1 包，有扣押筆錄、扣押物品目
    錄表可以證明（93年度偵字第2545號卷第47、48頁）。
三、扣案之毒品經送往法務部調查局鑑驗結果：送驗白粉一包含
    第一級毒品海洛因成分，淨重1.73公克，空白裝重0.46公克
    ，有該局93年7 月20日調科壹字第990000893 號鑑定通知書
    ，附在卷中可供查考，足見其確實為海洛因無誤（93年度毒
    偵字第483號卷第57頁）。
四、由上述的證據顯示，被告坦白承認的內容和客觀證據所呈現
    的事實相符合，足可相信是實在。故該部分犯行事證明確，
    也可以認定。
、被告辯解不採納的理由：
    被告就販賣毒品部分，均否認犯罪，辯解大致如下：(1)關於
    92年10月9 日在高雄市○○路○○道口遭圍捕搜索查獲的海
    洛因及安非他命是受到「阿林」要求同行南下訪視賴廣生時
    ，「阿林」用不詳方法置於車上；(2)被告之所以在偵查中自
    白犯罪則是因為為了維護乙○○，避免乙○○遭撤銷假釋；
    (3)根本未曾賣出安非他命給證人丙○○、邱楨源，證人丙○○在偵查中作證被告販毒的時間有誤，被告當時正在接受戒
    治；證人邱楨源在偵查中所證以1000元向被告買毒品一事，
    則是還錢，而非買毒品等語（本院卷第123 頁參照）。惟查
    ：
一、本院為維護被告防禦權，依照被告辯解及要求（本院卷第12
    2 頁），指揮苗栗縣警察局派員借詢被告，追查所謂「阿林
    」之人，但經苗栗縣警察局刑事警察隊偵查員劉定宏於92年
    12月15日於看守所中借詢被告，並依被告提供之行動電話號
    碼追查，均查無所獲，又其執意要求承辦警員帶同前往臺中
    縣市找尋「阿林」，則明顯與偵查規範不符，此經偵查員劉
    定宏於偵查報告中已經敘述甚明，該偵查報告亦附於卷中可
    憑（本院卷第152 頁）。此外，本院也依照被告聲請，依其
    所提供「阿林」可能的姓名：蔡寬明或蔡昭明（本院卷第97
    頁），向苗栗縣警察局調取該二人之口卡，但並查無資料，
    此則有苗栗縣警察局93年11月25日苗警戶字第0930035881號
    之回函可據。事實上，被告於92年10月9 日遭查獲後，隨即
    經聲請羈押獲准，於92年10月23日經檢察官當庭釋放（92年
    度偵字第5039號卷第53頁），至93年5 月18日遭通緝查獲，
    被告並非沒有自由的機會可以找「阿林」，其竟未積極找尋
    ，現再徒託空言稱係「阿林」以不詳方法將毒品置於車上，
    而其根本無從查證的情形，已如上述，自難加以採信。
二、被告既然辯稱警方在車上扣得的毒品，是阿林所擺放，則其
    於偵查中自白販毒，又與維護乙○○有何關係？故其所辯偵
    查中自白販毒是為了維護乙○○，避免乙○○遭撤銷假釋，
    即無可採信。更何況，從被告在偵查中為檢察官解釋有關販
    賣毒品的暗語看來（92年度偵字第5039號卷第44-45 頁），
    被告自己對於毒品的暗語即十分熟悉、專業，這一點也獲得
    偵辦毒品犯罪有十幾年經驗的證人即偵查員丁○○的證實（
    本院卷第243 頁），故被告自己應有從事毒品買賣無誤。而
    所謂維護乙○○的說法，不過是一開始不將乙○○供出而已
    ，並非自己無罪而替乙○○頂罪，因此，其偵查中自白販毒
    之情節（93年度偵緝字第71號卷第18頁），應符合真實無誤
    。
三、關於證人丙○○、邱楨源證詞證明力之採認情形，已經詳敘
    如前，在此不再贅述。
四、綜前所述，本件事證已經明確，被告辯解均非可採，辯護人
    仍聲請傳喚乙○○、金智南到庭，並聲請調閱屏東縣警察局
    扣押毒品的照片，均無調查之必要，一併在此說明。
肆、論罪科刑的理由：
一、海洛因是毒品危害防制條例第2 條第2 項第1 款所列的第1
    級毒品；安非他命是同條例第2 條第2 項第2 款所列的第2
    級毒品。所以被告所為，是犯毒品危害防制條例第4 條第1
    、2 項的販賣第1 、2 級毒品罪及同條例第11條第1 項的持
    有第1 級毒品罪。其販入後、賣出交付前的持有毒品行為，
    都是低度行為，應為販賣的高度行為所吸收，均不另論罪。
二、被告先後多次販賣第2 級毒品的犯行，時間相近，方法相同
    ，所犯均為構成要件相同之罪名，顯係基於概括犯意而為，
    為連續犯，應依刑法第56條論以1 罪，除法定刑為無期徒刑
    部分，不得加重外，並加重其刑。
三、被告有如犯罪事實欄壹前科犯行及其執行情形，有臺灣高等
    法院被告全國前案紀錄表在卷可佐，其於有期徒刑易科罰金
    執行完畢後，再犯本件有期徒刑以上的罪，為累犯，除法定
    刑為死刑、無期徒刑部分，不得加重外，販賣第2 級毒品部
    分應依法遞加重其刑，其餘部分應依法加重其刑。
四、起訴事實中除如後述部分須不另為無罪之諭知外，其餘部分
    與前述事實欄有不盡相同之處，應由本院加以補充更正，其
    依據已均在前述認定事實所根據的證據及理由處加以說明。
五、被告販賣第一、二級毒品行為後，毒品危害防制條例於92年
    7 月9 日修正公布，並於93年1 月9 日施行，其中有關販賣
    第一、二級毒品之構成要件及法定本刑均相同，無刑法第2
    條第1 項所謂行為後法律有變更之情形，故無新舊法比較適
    用之問題，在此一併說明。
六、量處主刑的理由：
（一）被告先前有多項施用麻藥、毒品前科，有臺灣高等法院被
      告全國前案紀錄表為憑，其品行本來就不好。
（二）就販賣第一級毒品海洛因的犯行而言，被告販入的數量甚
      多，金額也不少，於審理中未能坦承犯行，但其僅止於販
      入，尚未賣出，造成的危害較小，尚罪不至死，在法定刑
      僅有死刑、無期徒刑中，應以選科無期徒刑為宜，且其既
      花錢販入毒品，即另有加科財產刑，給予財產上痛苦，以
      反應罪責之必要。
（三）就連續販賣第二級毒品安非他命的犯行而言，被告販入的
      數量龐大，金額也是不少，賣出的次數有二次，於審理中
      未能坦承犯行，所為辯解，經本院多方調查結果，均查無
      實證，造成訴訟延宕，排擠其他無辜被告更快使用法院調
      查資源的正當權益，如未從重量刑，將造成不良示範，間
      接鼓勵有罪被告任意為不實辯解，妨害「明案速斷、疑案
      慎斷」之刑事訴訟理想。又該部分同具上述應加科財產刑
      之理由，亦應加併科罰金刑。
（四）就持有第一級毒品海洛因的犯行而言，持有數量及時間均
      不多，於審理中坦承犯行，節省不必要之調查資源，量刑
      上應給予從輕鼓勵。
（五）審酌前面幾點說明及其他一切情狀，因此分別量處如主文
      所示的刑罰，其中罰金刑部分，則依法定其易服勞役的標
      準，最後並依法定其應執行之刑，應執行刑中之罰金刑，
      亦依法定其易服勞役的標準。
七、從刑的宣告：
（一）被告上述販賣第一級毒品犯行，其主刑既經宣告為無期徒
      刑，應依刑法第37條第1 項宣告褫奪公權終身。
（二）本案中查獲經鑑驗屬實之第1 、2 級毒品，不論屬於犯人
      與否，各應依毒品危害防制條例第18條第1 項前段，於各
      宣告主刑後，宣告沒收銷燬之。
（三）被告以40萬元的代價販入第一級毒品，以456000元的代價
      販入第二級毒品，均屬供犯罪所用之財物；又賣出給丙○○、邱楨源安非他命得款各1000元，則均屬因犯罪所得之
      財物，各應依毒品危害防制條例第19條第1 項，於各宣告
      主刑後，宣告沒收，如全部或一部不能沒收時，以其財產
      抵償之。
（四）除前述已宣告沒收銷燬之扣案毒品外，還有扣案之藍色手
      提旅行袋，被告已於審理中承認為其所有（本院卷第255
      頁），證人丁○○則於偵查中證述該只藍色手提袋為被告
      車上裝毒品之用（92年度偵字第5039號卷第71頁），故其
      為被告所有供販入毒品所用之物，亦應依刑法19條第1 項
      之規定，宣告沒收。其餘扣案物，均不能證明係被告所有
      或供被告犯罪所用之物，故不宣告沒收，應由檢察官另行
      依法處理，附帶在此說明。
伍、不另為無罪的諭知：
一、檢察官起訴意旨中除前述判決有罪部分，另包括：甲○○意
    圖牟利，夥同真實姓名年籍不詳，綽號阿林之成年男子，基
    於共同販賣海洛因、安非他命等毒品之概括犯意聯絡，自民
    國90年7 月間不詳時日起，迄93年4 月中旬止，由阿林提供
    資金交甲○○向綽號「姐仔」之乙○○（另案偵辦）、綽號
    「山地人」之不明人士購買海洛因、安非他命等毒品，或以
    自有毒品賣予甲○○之方式，將海洛因、安非他命等毒品交
    予甲○○，再由甲○○以每兩海洛因18萬至20萬元、安非他
    命每兩25000 元至48000 元不等之價格，在基隆、台北、苗
    栗、頭份、竹南、臺中等地區，販賣予丙○○、邱楨源以外
    之其他不特定人士施用。而販賣毒品所得款項，除甲○○每
    月固定可得8 萬至10萬之報酬，或由「阿林」代為清償其債
    務外，其餘均由「阿林」處理。
二、惟查：被告之自白，不得作為有罪判決之唯一證據，仍應調
    查其他必要之證據，以察其是否與事實相符，刑事訴訟法第
    156 條第2 項有明白的規定。前述檢察官起訴事實中，無非
    以被告於偵查中之自白為主要依據，然因自白之內容籠統模
    糊，以致共犯之身分不明、販入毒品之次數、數量、地點不
    明、賣出之對象、次數、數量亦不明（僅有賣出之定價），
    賣出地點則有多處而難以特定。縱經本院於準備程序中命公
    訴人整理相關販入、賣出之時間、地點、人物之補充理由書
    加以補正（本院卷第76頁），其所提出之補充理由書，仍然
    無法就各次販入、賣出之事實加以具體特定（本院卷第95頁
    及第101 、102 頁之補充理由書）。在此情形下，公訴人既
    未傳訊相關人證佐證，亦未指出多項扣案證物與前述起訴事
    實之關聯性，實無從調查其他必要證據，以察被告自白是否
    與事實相符。再加上綜觀被告於偵查期間之自白，供詞反覆
    ，內容亦多變異，在無其他確切之補強證據下，實難憑以認
    定前述起訴事實，故就該部分應屬不能證明被告犯罪，惟公
    訴人既與前述本院判決有罪部分以裁判上一罪一併起訴，因
    而不另為無罪之諭知。
三、再檢察官將92年10月9 日19時許，查獲被告甲○○時，扣得
    之安非他命（警秤毛重共2183.6公克），均起訴認全部係被
    告透過乙○○向「山地人」所販入之第二級毒品安非他命。
    然查獲扣得之毒品經送驗結果：經拆封檢視共13包，予以編
    號1 至13號，其中編號12、13，實際總毛重21.86 公克，總
    淨重20.46 公克，共取0.19公克鑑驗用罄，總餘20.27 公克
    ，均檢出葡萄糖成分，均未檢出第二級毒品甲基安非他命成
    分，有前述刑警局之鑑驗通知書可憑（92年偵字第4555號卷
    第39頁）。故就該部分，應屬不能證明被告有販入安非他命
    之犯行，惟公訴人既與前述本院判決有罪部分以實質上一罪
    一併起訴，因而亦不另為無罪之諭知。
陸、適用之法律：
一、刑事訴訟法第299條第1項前段。
二、毒品危害防制條例第4 條第1 、2 項、第11條第1 項、第18
    條第1 項前段、第19條第1 項。
三、刑法第11條前段、第56條、第47條、第42條第3 項、第51條
    第4、7、9款、第37條第1 項。
四、罰金罰鍰提高標準條例第2條。
本案經檢察官林映姿到庭執行職務。
中　　華　　民　　國　　94　　年　　7 　　月　　14　　日
                  刑事第三庭  審判長法　官　劉 興 浪
                                    法  官  楊 台 清
                                    法  官  蔡 志 宏
以上正本證明與原本無異。
如不服本判決應於送達後10日內向本院提出上訴狀（應附繕本）
。
                                    書記官  楊 慧 萍
中　　華　　民　　國　　94　　年　　7 　　月　　19　　日
附記論罪之法條全文：
毒品危害防制條例第4條
製造、運輸、販賣第一級毒品者，處死刑或無期徒刑；處無期徒
刑者，得併科新臺幣 1 千萬元以下罰金。
製造、運輸、販賣第二級毒品者，處無期徒刑或 7 年以上有期徒
刑，得併科新臺幣 7 百萬元以下罰金。
毒品危害防制條例第11條
持有第一級毒品者，處 3 年以下有期徒刑、拘役或新臺幣 5 萬
元以下罰金。
